【裁判字號】    98,易,1425
【裁判日期】    981126
【裁判案由】    違反毒品危害防制條例
【裁判全文】
臺灣臺南地方法院刑事判決              98年度易字第1425號
公  訴  人  臺灣臺南地方法院檢察署檢察官
被      告  乙○○
上列被告因違反毒品危害防制條例案件，經檢察官提起公訴（98
年度營毒偵字第325號），被告於本院準備程序進行中，先就被
訴事實為有罪之陳述，經本院合議庭裁定由受命法官獨任進行簡
式審判程序，判決如下：
    主  文
乙○○施用第二級毒品，累犯，處有期徒刑陸月，如易科罰金，
以新臺幣壹仟元折算壹日，扣案第二級毒品安非他命壹包（含袋
重零點肆公克）沒收銷燬之。
    事  實
一、乙○○前因施用毒品案件，經本院以94年度毒聲字第298號
    裁定送觀察、勒戒後，認無繼續施用毒品之傾向，於民國94
    年5月5日執行完畢釋放，並臺灣臺南地方法院檢察署檢察官
    以94年度毒偵字第908號不起訴處分確定；復因施用毒品案
    件，經本院以97年度簡字第2104號判決判處應執行有期徒刑
    6 月確定，甫於97年11月6日執行完畢。猶不知悔改，復於
    前開觀察、勒戒執行完畢釋放後之5年內，基於施用第二級
    毒品安非他命之犯意，於98年8月22日下午7時許，在臺南縣
    仁德鄉北海麗晶汽車旅館房間內，以將安非他命置於玻璃球
    內加以燒烤而吸取其煙霧之方式，施用第二級毒品安非他命
    1 次。嗣於98年8月22日下午8時30分許，在臺南縣將軍鄉保
    源村59號前，因另案通緝為警查獲，當場扣得第二級毒品安
    非他命1小包（含袋重0.4公克）。
二、案經臺南縣警察局學甲分局報告臺灣臺南地方法院檢察署檢
    察官偵查起訴。
    理  由
壹、程序方面：
    按本件被告所犯係死刑、無期徒刑、最輕本刑為3 年以上有
    期徒刑以外之罪，其於準備程序就前揭被訴事實為有罪之陳
    述，經受命法官告知簡式審判程序之旨，並聽取其與公訴人
    之意見後，本院認無不得或不宜改依簡式審判程序進行之處
    ，爰依刑事訴訟法第273 條之1 第1 項、第284 條之1 ，裁
    定本件由受命法官獨任進行簡式審判程序，合先敘明。
貳、實體方面：
一、訊據被告對於上揭犯罪事實坦承不諱，本院復審酌：
  (一)查被告前因施用毒品案件，經本院以94年度毒聲字第298 號
    裁定送觀察、勒戒後，認無繼續施用毒品之傾向，於民國94
    年5月5日執行完畢釋放，並臺灣臺南地方法院檢察署檢察官
    以94年度毒偵字第908號不起訴處分確定之事實，有臺灣高
    等法院被告前案紀錄表在卷可按。是被告於涉本案之前，業
    曾犯施用毒品，並經觀察勒戒執行完畢甚明。
  (二)次查，經警將被告於上揭時地遭查獲時所採集之尿液送驗結
    果，係呈安非他命陽性反應，此有長榮大學確認報告可稽。
  (三)準此而論，被告之尿液經檢驗結果，既係呈安非他命陽性反
    應，顯見被告應有在前揭犯罪時間施用第二級毒品安非他命
    之行為甚明。
二、查安非他命屬毒品危害防制條例第2條第2項第2款所規定之
    第二級毒品，核被告所為，係犯毒品危害防制條例第10 條
    第2項施用第二級毒品罪。被告持有第二級毒品，復進而施
    用，其持有毒品之低度行為，應為施用第二級毒品之高度行
    為所吸收，不另論罪。又被告有事實欄所列前揭犯罪前科紀
    錄，有台灣高等法院被告前案紀錄表可按，其受有期徒刑之
    執行完畢，五年以內故意再犯本件有期徒刑以上之罪，為累
    犯，應依刑法第47條第1項規定加重其刑。本院審酌被告施
    用毒品，足以戕害其身心，滋生其他犯罪，惡化治安，嚴重
    損及公益，且被告前曾犯施用毒品，經觀察勒戒執行完畢釋
    放，竟於短期內再為本件施用毒品犯行，顯見其不思悔改，
    自制力亦顯不佳；惟另考量被告於犯後即能坦承犯行，而其
    施用毒品行為於本質上係屬自我戕害行為，反社會性之程度
    應屬較低等一切情狀，酌情量處如主文所示之刑，並諭知易
    科罰金之折算標準，以資懲儆。又於被告身上所扣得晶體1
    包（含袋重0.4公克），經臺南縣警察局學甲分局初步檢驗
    呈第二級毒品安非他命類反應，有臺南縣警察局學甲分局偵
    辦毒品危害防制條例毒品初步檢驗報告單（警卷第17頁）附
    卷可稽，亦據被告供承在卷，爰依毒品危害防制條例第18條
    第1項前段規定，併予宣告沒收銷燬之（其包裝因包覆該毒
    品，其上顯留有該毒品之殘渣，衡情自難與之剝離，當應整
    體視之為毒品，連同該包裝併予宣告沒收銷燬之）。至扣案
    分裝袋1包及手機1支，因無證據證明與本件施用毒品案相關
    ，，故本院不予宣告沒收。
據上論斷，應依刑事訴訟法第273條之1第1項、第299條第1項前
段，毒品危害防制條例第10條第2項、第18條第1項前段，刑法第
11條、第41條第1項前段、第47條第1項，判決如主文。
本案經檢察官甲○○到庭執行職務。
中    華    民    國    98    年    11    月    26    日
                  刑事第六庭    法  官  郭瓊徽
以上正本證明與原本無異。
如不服本判決應於收受本判決後10日內向本院提出上訴書狀，並
應敘述具體理由。其未敘述上訴理由者，應於上訴期間屆滿後20
日內向本院補提理由書狀（均須按他造當事人之人數附繕本）「
切勿逕送上級法院」。
                                書記官  曾郁芳
中    華    民    國    98    年    11    月    26    日
附錄
毒品危害防制條例第10條
施用第一級毒品者，處 6 月以上 5 年以下有期徒刑。
施用第二級毒品者，處 3 年以下有期徒刑。

司法院資訊處製作；財團法人民間司法改革基金會備份。
